臺灣臺北地方法院民事裁定
111年度重訴字第950號
原      告  宜蘭縣蘇澳地區農會

法定代理人  劉金德  
訴訟代理人  鄭瀚彥  
被      告  徐仕英  
            張凱賀  
上列當事人間請求清償借款事件，本院裁定如下：
    主  文
本件移送臺灣宜蘭地方法院。
    理  由
一、按當事人得以合意定第一審管轄法院，但以關於由一定法律
    關係而生之訴訟為限；前項合意，應以文書證之；訴訟之全
    部或一部，法院認為無管轄權者，依原告聲請或依職權以裁
    定移送於其管轄法院，民事訴訟法第24條、第28條第1項分
    別定有明文。是當事人間以書面約定就其等因契約爭執涉訟
    時合意定第一審管轄法院者，當事人及法院均應受其拘束，
    非當事人單方所得片面捨棄或變更，除專屬管轄外，得排斥
    其他審判籍優先適用。如原告向非合意之管轄法院即被告住
    所地法院起訴，即違反兩造合意管轄之約定，法院認其無管
    轄權，自得依職權以裁定移送該合意之管轄法院（最高法院
    101年度台抗字第612號、99年度台抗字第110號裁定意旨參
    照）。
二、經查，原告以兩造間所簽訂之蘇澳地區農會授信約定書（下
    稱系爭授信約定書）為據，起訴請求被告應給付新臺幣（下
    同）1,312萬4,850元及利息、違約金，有其提出之民事支付
    命令聲請狀、借據、變更借據契約、系爭授信約定書、蘇澳
    農會信用部放款往來明細查詢等件在卷可稽（見本院111年
    度司促字第13450號卷〈下稱司促卷〉第7至29頁）。雖被告徐
    仕英、張凱賀係設址於本院轄區之「臺北市○○區○○○路0段00
    0號4樓」，惟兩造所簽立之系爭授信約定書第13條已明載：
    「本契約涉訟時，立約人同意以臺灣宜蘭地方法院為第一審
    管轄法院。但不排除消費者保護法第47條及民事訴訟法第43
    6條之9小額訴訟管轄法院之適用」，可知兩造已合意因契約
    涉訟時，定臺灣宜蘭地方法院為第一審管轄法院，又因本件
    訴訟標的金額已逾10萬元，非小額訴訟，是亦不排除雙方上
    開合意管轄之約定。至消費者保護法第47條雖規定，消費訴
    訟，得由消費關係發生地之法院管轄，然由系爭授信約定書
    或其他卷證資料，無從推認本件消費關係地係位於本院轄區
    內（見司促卷第21頁、第25頁）。另本件訴訟並非專屬管轄
    案件，揆諸前揭說明，本件訴訟應受兩造前開合意管轄之拘
    束，應由臺灣宜蘭地方法院為第一審管轄法院，茲原告向無
    管轄權之本院起訴，顯係違誤，爰依職權將本件移送於該管
    轄法院。
三、依民事訴訟法第28條第1項，裁定如主文。　
中　　華　　民　　國　　111 　年　　11　　月　　23　　日
                  民事第二庭    法　官　蔡英雌
以上正本係照原本作成。
如不服本裁定應於送達後10日內向本院提出抗告狀，並繳納抗告
費新臺幣1,000元。
中　　華　　民　　國　　111 　年　　11　　月　　23　　日
                                書記官  霍薇帆